臺灣高雄地方法院刑事判決　　　　　　　96年度易字第1557號
公　訴　人　臺灣高雄地方法院檢察署檢察官
被　　　告　乙○○
上列被告因竊盜案件，經檢察官提起公訴（96年度偵字第5753號）
，被告於本院準備程序中為有罪陳述，經合議庭裁定依簡式審判
程序審理，本院判決如下：
    主  文
乙○○毀損他人建築物，處有期徒刑拾月；減為有期徒刑伍月，
如易科罰金，以新臺幣壹仟元折算壹日。緩刑貳年。
    事  實
一、乙○○意圖為自己不法之所有及毀棄他人之建築物之犯意，
    於民國96年2 月12日上午11時許起（起訴書誤載為下午5 時
    10 分 許），以新臺幣（下同）5, 000元之日薪，委請不知
    情之丙○○（另經檢察官為不起訴處分）駕駛挖土機，至高
    雄縣旗山鎮○○○ 路附近，拆除甲○○所有、坐落於高雄縣
    旗山鎮○○段地號291-689 、291-690 、291-691 、291-69
    2 號土地上，屋頂及四周以混擬土及鋼筋水泥搭建而成，足
    以蔽風雨，適於人之起居出入之農舍1 棟，及屋頂、四周以
    鐵皮、鋼鐵建材搭建而成，足以遮蔽風雨之羊舍2 棟，足以
    生損害於甲○○；並將上開竊得共重約2,690 公斤之鋼樑及
    鐵材，以每公斤9 元之價格，賣予張秀芬設於屏東縣里港鄉
    ○○路25之3 號1 樓之大高源環保企業行（下稱大高源公司
    ），而由不知情之黃志弘（另經檢察官為不起訴處分）於同
    日下午5 時10分許，駕駛大高源公司所有之車牌號碼805-SJ
    號之4 爪貨車載運。嗣甲○○發現後，報警處理，始悉上情
    。另扣得鐵材1 批重約2,690 公斤（已發還予甲○○）及4
    爪貨車及挖土機各1 輛等物。
二、案經甲○○訴由高雄縣政府警察局旗山分局報請臺灣高雄地
    方法院檢察署檢察官偵查起訴。
    理  由
一、本件被告乙○○所犯係死刑、無期徒刑、最輕本刑為3 年以
    上有期徒刑以外之罪，其於準備程序中就被訴事實為有罪之
    陳述，經法官告知簡式審判程序之旨，並聽取公訴人及被告
    之意見後，認為適宜由進行簡式審判程序，依刑事訴訟法第
    273 條之1 第1 項規定，合議庭當庭裁定進行審判程序，合
    先敘明。
二、上開事實，業據被告乙○○於本院審理時供承不諱，核與證
    人即告訴人甲○○於警詢、偵查中及本院審理時之證述，及
    證人丙○○於警詢、偵查中及本院審理時之證述，證人黃志
    弘、游俊樺於警詢及偵查時之證述大致相符，並有卷附扣押
    筆錄、扣押物品目錄表、電子地磅單、贓物認領保管單、地
    籍圖謄本各1 份、責付保管單2 紙、土地所有權狀影本3 張
    及現場照片12張附卷可稽，以及扣案之鐵材1 批（已發還告
    訴人甲○○）及4 爪貨車及挖土機各1 輛可佐，足認被告上
    開自白，核與事實相符，堪可採為論罪科刑之依據。本案事
    證明確，自應依法論科。
三、論罪、科刑：
  (一)本案甲○○所有之農舍1 棟及羊舍2 棟，其中農舍之屋頂及
    四周以混擬土及鋼筋水泥搭建而成，足以蔽風雨，適於人之
    起居出入；另羊舍2 棟之屋頂及四周以鐵皮、鋼鐵建材搭建
    而成，足以遮蔽風雨，業經證人甲○○及丙○○證述在卷（
    見本院卷第51至53頁），是上開農舍及羊舍自均屬建築物。
  (二)本案被告委請不知情之丙○○拆除上開農舍及羊舍，以竊取
    建築物之鋼材及鐵材，致建築物全部效力已喪失者，是核被
    告乙○○所為，係犯刑法第320 條第1 項之竊盜罪、第353
    第1 項毀損建築物罪。被告以1 行為同時毀損告訴人甲○○
    上開農舍及羊舍及竊取鋼架、鋼鐵材之行為，為想像競合犯
    ，應依刑法第55條之規定，從一重之毀損建築物罪處斷。
  (三)又被告利用不知情之丙○○駕駛挖土機拆除告訴人甲○○之
    農舍建築物及委請不知情之黃志弘將拆除之鐵材載運，以達
    毀損建築物及竊取鐵材之目的，為間接正犯。
  (四)再起訴書犯罪事實業已載明被告委請不知情之丙○○駕駛挖
    土機拆除上開農舍及羊舍，並經被告當庭認罪，惟起訴書於
    論罪法條漏未論引毀損罪之刑法第353 條，本院自應補充之
    。公訴人前雖補充毀損罪之法條為刑法第354 條，應屬誤引
    ，自應更正。爰審酌被告乙○○任意拆除告訴人甲○○所有
    土地上以鋼樑、鋼材搭建之建築物，足以生損害於甲○○，
    並欲將拆除而竊得之鋼樑及鋼材販售圖利，所為實不足取，
    惟念及犯後坦承犯行，態度良好，並業已與告訴人甲○○達
    成和解等一切情狀，量處如主文所示之刑。又被告所為上開
    犯行，其犯罪時間係在96年4 月24日以前，依中華民國96年
    罪犯減刑條例第2 條第1 項第3 款之規定，應將宣告刑減為
    二分之一，爰減為有期徒刑5 月，並審酌被告之資力及智識
    程度，諭知以新臺幣1 千元折算1 日之易科罰金折算標準，
    以資懲儆。
  (五)至扣案之4 爪貨車及挖土機各1 輛，雖係被告委請不知情之
    他人持以供犯罪所用之物，惟非被告所有，爰不為沒收之諭
    知。
  (六)又被告前雖曾因傷害案件，受法院判處有期徒刑3 月之宣告
    ，惟其於前案執行完畢後，5 年內未故意犯有期徒刑以上之
    罪，此有臺灣高等法院被告前案紀錄表1 份在卷可稽，茲念
    其因一時失慮，致罹刑章，並斟酌其已與告訴人甲○○達成
    和解，並取得告訴人之諒解，此有卷附不予追究陳述狀可參
    ，諒以經此訴訟程序，理當知所警惕，信無再犯之虞，本院
    因認所宣告之刑以暫不執行為適當，併予宣告緩刑2 年，以
    啟自新。
據上論斷，應依刑事訴訟法第273條之1第1項、第299條第1項前
段，刑法第320 條第1 項、第353 條第1 項、第55條前段、第41
條第1 項前段、第74條第1 項第2 款，中華民國96年罪犯減刑條
例第2 條第1 項第3 款、第7 條、第9 條，刑法施行法第1 條之
1， 判決如主文。
本案經檢察官鄧藤墩到庭執行職務。
中　　華　　民　　國　　96　　年　　8　　月　　2 　　 日
                  刑事第十庭  審判長法  官  陳玉聰
                                    法  官  鄭凱文
                                    法  官  楊淑珍
以上正本證明與原本無異。
如不服本判決應於收受本判決後10日內向本院提出上訴書狀，並
應敘述具體理由，如未敘述上訴理由者，應於上訴期間屆滿後20
日內補提理由書狀於本院（均須按他造當事人之人數附繕本）「
切勿逕送上級法院」。
中　　華　　民　　國　　96　　年　　8　　月　　2 　　 日
                                    書記官  陳憶萱
附錄本判決論罪之法條：
刑法第320條第1項
意圖為自己或第三人不法之所有，而竊取他人之動產者，為竊盜
罪，處5年以下有期徒刑、拘役或500元以下罰金。
刑法第353 條第1項
毀壞他人建築物、礦坑、船艦或致令不堪用者，處6 月以上5 年
以下有期徒刑。
